【裁判字號】    89,交易,41
【裁判日期】    890317
【裁判案由】    過失傷害
【裁判全文】
臺灣高雄地方法院刑事判決                          八十九年度交易字第四一號
    公  訴  人  臺灣高雄地方法院檢察署檢察官
    被      告  乙○○○
右列被告因過失傷害案件，經檢察官提起公訴 (八十八年度偵字第二０九四三號)，
本院判決如左：
    主  文
乙○○○因過失傷害人，處有期徒刑肆月，如易科罰金，以佰元折算壹日。
    事  實
一、乙○○○未考領自用小客車駕駛執照，於民國八十八年七月十六日十六時五分許
    ，騎乘車牌號碼ＯＴＶ—七五八號機車，沿高雄市○○區○○街由西往東方向行
    駛，行經灣興街二十六號前時，本應注意汽車行駛時，駕駛人應注意車前狀況，
    並隨時採取必要之安全措施，且依當時情形，天候雨、路面無缺陷、無障礙物、
    視距良好，又無不能注意之情形，乃竟疏未注意自後擦撞甲○○所騎乘之車號Ｔ
    ＸＩ—六九三號機車，甲○○因而人車倒地，受有左肱骨近端骨折之傷害。乙○
    ○○於肇事後將甲○○送醫救治，而未報警處理。
二、案經告訴人甲○○訴由高雄市政府警察局三民第二分局移送臺灣高雄地方法院檢
    察署檢察官偵查起訴。
    理  由
一、訊據被告乙○○○矢口否認有擦撞告訴人甲○○之事實，辯稱：伊是好心，看告
    訴人倒在路上，才停車將他扶起，因伊要去長庚醫院探視其先生，才問他是否一
    起去云云。惟查，右揭事實，業據告訴人指述：我在下午四點下班，騎車回家，
    被告自後撞到我機車後面，我機車往左倒，有看見撞我的人士是女的，即乙○○
    ○，我只是骨折，且有戴安全帽，當時意識很清楚，不會認錯等語在卷。次查，
    告訴人之機車左側後視鏡受損，此經證人蔡明宏證述在卷。且被告於肇事後，將
    告訴人送醫治療，並與告訴人將機車送修後留下其姓名及聯絡電話，亦有便條紙
    影本一紙附卷為憑。參以被告於警訊中係供述：有一名男子倒地，我欲騎車從旁
    通過，該名男子突然用手拉住我的雨衣，說我撞到他等語，然其於本院審理時供
    述：（問：你距離被害人多遠停車？）一公尺左右等語，被告之供述前後不一致
    ，其顯有供述不實在之可能。且依常理言之，倘被告未擦撞告訴人之機車，僅係
    基於好心而扶起告訴人，則其於將告訴人送醫治療後，又何必再將告訴人之機車
    送修，並留下姓名與聯絡電話，是被告所辯，顯與常理有違，應係其畏罪卸責之
    詞，不足採信。又告訴人受有左肱骨近端骨折之傷害，復有長庚紀念醫院出具之
    診斷證明書一張在卷可資佐証。
二、按駕駛人駕駛汽車，應注意車前狀況，並隨時採取必要之安全措施，道路交通安
    全規則第九十四條第三項定有明文。被告於右揭時地駕車本應注意上揭規定，且
    依當時情形，天候雨、路面無缺陷、無障礙物、視距良好，又無不能注意之情形
    ，乃竟疏於注意車前狀況，採取適當之安全措施，自後擦撞告訴人之機車，使告
    訴人受傷，其有過失，已經明顯。告訴人因本件車禍受傷，與被告之過失行為間
    並有相當因果關係。事證明確，被告過失傷害之犯行已堪認定。
三、本件被告駕車肇事，致告訴人受傷，核其所為，係犯刑法第二百八十四條第一項
    前段之普通過失傷害罪。又被告無駕駛執照駕車肇事因而致人受傷，依法應負刑
    事責任，應依道路交通管理處罰條例第八十六條第一項之規定，加重其刑。審酌
    被告前開過失之程度，迄今尚未與告訴人達成和解，犯後飾詞狡辯，及告訴人受
    傷情形尚非輕微等一切情狀，爰量處如主文所示之刑，並諭知易科罰金之折算標
    準。
據上論斷，應依刑事訴訟法第二百九十九條第一項前段，道路交通管理處罰條例第八
十六條第一項、刑法二百八十四條第一項前段、第四十一條，罰金罰鍰提高標準條例
第一條前段、第二條，判決如主文。
中      華      民      國    八十九    年      三      月     十七     日
                                  臺灣高雄地方法院交通法庭
                                      法    官    楊   晉   佳
右為正本，係照原本作成，證明與原本無異。
如不服本判決，應於送達後十日內，向本院提出上訴狀。
                                      書 記 官    王   麒   雄
中      華      民      國    八十 九     年      三    月     十七     日
附錄本判決論罪之法條：
刑法二百八十四條第一項前段
  因過失傷害人者，處六月以下有期徒刑、拘役或五百元以下罰金。


司法院資訊處製作；財團法人民間司法改革基金會備份。
